---
title: "RDA:Package for R Data Analysis-Methods and Application"
author: "Zhao Xue"
output: rmarkdown::html_vignette
vignette: >
  %\VignetteIndexEntry{RDA}
  %\VignetteEngine{knitr::rmarkdown}
  %\VignetteEncoding{UTF-8}
---
```{r setup, echo = FALSE, message = FALSE}
knitr::opts_chunk$set(tidy = FALSE, comment = "#>")
```

```{r initialisation, echo = FALSE, message = F, warning = F}
library(RDA)
```
`RDA`包主要包含几种重要的函数：探索性数据分析、参数检验和非参数检验以及绘图等.

#探索性数据分析
通过`EDA`函数可以对我们感兴趣的数据进行初步的分析和了解.

```{r,fig.width=5,fig.height=5}
pay <- c(11,19,14,22,14,28,13,81,12,43,11,16,31,16,23,42,
         22,26,17,22,13,27,108,16,43,82,14,11,51,76,28,66,
         29,14,14,65,37,16,37,35,39,27,14,17,13,38,28,40,85,
         32,25,26,16,12,54,40,18,27,16,14,33,29,77,50,19,34)
EDA(pay)
```

```{r,fig.width=5,fig.height=5}
pay <- c(11,19,14,22,14,28,13,81,12,43,11,16,31,16,23,42,
         22,26,17,22,13,27,108,16,43,82,14,11,51,76,28,66,
         29,14,14,65,37,16,37,35,39,27,14,17,13,38,28,40,85,
         32,25,26,16,12,54,40,18,27,16,14,33,29,77,50,19,34)
log.pay <- log10(pay)
EDA(log.pay)
```

#参数假设检验
##正态总体单样本均值检验
###方差已知时
```{r}
b <- c(22, 24, 21, 24, 23, 24, 23, 22, 21, 25)
u_test(b, 25, 2.4, alternative = 'twoside')
```
###方差未知时

可以使用`R` 内置函数`t.test`:
```{r}
x <- c(50.2, 49.6, 51.0, 50.8, 50.6, 49.8, 51.2, 49.7, 51.5, 50.3, 51.0, 50.6)
t.test(x, mu = 50, alternative = 'greater')
```

##正态总体单样本方差检验
方差的大小表现的是总体的离散程度，在现实生活中,很多时候需要对方差进行检验.

```{r}
set.seed(123)
x <- rnorm(20, 500, 20)
var_test(x, 400)
```

##比例假设检验
现实中有很多数据是比例数据，有时需要对比例数据进行假设检验。例如考虑一个简单的问题：调查某大学男女生比率是否是1：1，可以在校门口观察记录，若100个学生中有45个女性，此时可以通过比例检验来判断1：1的假设是否可信.

###单样本
`RDA`包中的`proptest`函数可以进行单样本比例检验：

```{r}
proptest(45, 100, 0.5, alternative = 'twoside')
proptest(450, 1000, 0.5, alternative = 'twoside')
```

###两样本
同时`R`内置函数`prop.test`可以进行两样本比例检验:

```{r}
prop.test(c(45, 56), c(45 + 35, 56 + 47))
```


#非参数假设检验
在现实生活中，很多情况是随机变量分布类型是未知的，如对随机变量的类型进行检验，或者对样本是否独立需要检验，或者两个样本是否来自于同一个分布等，我们称之为非参数假设检验。非参数假设检验方法有很多，几种常用的方法：图示法、卡方检验、秩和检验、K-S 检验和正态性检验等，这些在`R`中都有相对应的内置函数，可以直接使用.

##秩和检验
秩和检验是一种基于计算秩和，在没有样本先验信息前提下做出的检验。其中一个数据的秩是指将数据按照升幂排序之后，每个观测值的位置.

```{r}
x <- c(21240, 4632, 22836, 5484, 5052, 5064, 6972, 7596, 14760, 15012, 18720, 9480, 4728, 67200, 52788)
(Ri <- rank(x))
```

`Ri`就是数据`X`的秩，利用秩的大小进行推断就避免了不知道数据分布的困难。这也是大多数非参数检验的优点。

###单样本符号秩检验
上面的车险索赔额不服从正态分布，因此不能用`t`检验，而需要用非参数的`wilcoxon`检验，用`R`做此检验可使用函数`wilcox.test`。

```{r}
x <- c(21240, 4632, 22836, 5484, 5052, 5064, 6972, 7596,
       14760, 15012, 18720, 9480, 4728, 67200, 52788)
wilcox.test(x, mu = 5080)
```
符号秩检验`wilcox.test`可以看成是一种中位数检验，即只考虑比中位数大还是小的符号，而不考虑秩。`RDA`包中的`median_test`函数可以计算中位数双边检验的`p`值。

```{r}
x <- c(21240,4632,22836,5484,5052,5064,6972,7596,
       14760,15012,18720,9480,4728,67200,52788)
median_test(x, median = 5080)
```
需要注意的是，符号检验只考虑比中位数大还是小的符号，相对于`wilcoxon`符号秩检验，其利用的信息量较少，因此，建议使用`wilcoxon`符号秩检验。


#线性回归模型的扩展

##异方差性
异方差的主要后果是回归参数估计量不再具有有效性，会对模型的`F`检验和`t`检验带来问题。因此有必要检验模型是否存在异方差性。异方差的检验方法主要有散点图、残差图、`Goldfeld-Quandt`检验`、`Glejser`检验，`White`检验。
下面以`RDA`包中的`plantarea_outputvalue`数据集为例进行`Goldfeld-Quandt`检验：

```{r}
data("plantarea_outputvalue")
GQtest(plantarea_outputvalue$plant_area,plantarea_outputvalue$output_value)
```
另外，`R`的`lmtest`包里也提供了`Goldfeld-Quandt`方法的函数`gqtest`。


#绘制三维图形
一般说来，三维图形相对于二维图形在视觉上更有吸引力。`R`中一般使用`persp`函数来绘制三维图形。`RDA`包中`plot3D`函数将`persp`函数内嵌其中。

```{r, echo = FALSE,fig.width=5,fig.height=5}
x <- seq(-10, 10, length = 30)
y <- x
f <- function(x, y){r <- sqrt(x ^ 2 + y ^ 2);10 * sin (r) / r}
plot3D(x, y, f)
```
